臺灣桃園地方法院民事簡易判決
111年度壢簡字第937號
原      告  邱靜如  
被      告  元大國際資產管理股份有限公司

法定代理人  宋耀明  
訴訟代理人  楊富傑  
上列當事人間債務人異議之訴事件，本院於民國111年8月18日言
詞辯論終結，判決如下：
    主    文
一、確認被告對原告如附表所示之債權請求權不存在。
二、訴訟費用新臺幣肆仟壹佰玖拾元由被告負擔。 　　
　　事實及理由
壹、程序方面：
一、按確認法律關係之訴，非原告有即受確認判決之法律上利益
    者，不得提起之，民事訴訟法第247條第1項前段定有明文。
    所謂即受確認判決之法律上利益，係指法律關係之存否不明
    確，原告主觀上認其在法律上之地位有不安之狀態存在，且
    此種不安之狀態，能以確認判決將之除去者而言，若縱經法
    院判決確認，亦不能除去其不安之狀態者，即難認有受確認
    判決之法律上利益(最高法院52年台上字第1240號判例要旨
    參照)。經查，被告既執有臺灣臺中地方法院88年度促字第6
    6705號支付命令(下稱系爭支付命令)及債權讓與證明書(下
    合稱系爭執行名義)，向本院聲請強制執行，而原告否認系
    爭執行名義對於原告之債權請求權存在，顯然兩造就本件債
    權請求權存在與否已發生爭執，如不訴請確認，原告在私法
    上之地位將有受侵害之危險，參諸首開說明，原告提起本件
    確認之訴，應有即受確認判決之法律上利益，於法有據，合
    先敘明。
二、次按簡易訴訟之訴狀送達後，原告不得將原訴變更或追加他
    訴，但請求基礎事實同一、擴張或減縮應受判決事項之聲明
    者，不在此限，民事訴訟法第436條第2項、第255條第1項第
    2、3款分別定有明文。經查，本件原告起訴時聲明為：(一)
    確認被告對原告如附表所示之債權不存在。(二)本院111年
    度司執字第42662號強制執行事件(下稱系爭強制執行事件)
    被告對原告所為之強制執行程序，應予撤銷。嗣因被告撤回
    系爭強制執行事件之強制執行程序，原告遂陸續變更訴之聲
    明，其最後訴之聲明變更為先位聲明：確認被告對原告如附
    表(即系爭支付命令)所示之債權請求權不存在；備位聲明：
    確認被告對原告如附表(即系爭支付命令)所示之債權不存在
    。經核原告前、後聲明所據，均係基於其主張系爭支付命令
    表彰之債權不存在此一事實而來，僅特定不同聲明之法律依
    據，徵諸首揭規定，尚無不合，應予准許。
貳、實體方面：
一、原告主張：系爭支付命令係於民國88年11月26日所核發，被
    告卻遲至111年5月5日始向法院聲請強制執行程序，故系爭
    支付命令所載之債權內容即本金與違約金債權部分，已罹於
    15年時效而消滅；利息債權部分，亦已罹於5年時效而消滅
    ，原告自得主張時效抗辯。為此，爰依法提起本件訴訟等語
    ，並聲明：如變更後之聲明所示。
二、被告於本院111年8月18日言詞辯論期日中當庭以言詞表示對
　　原告先位之訴之訴訟標的為認諾等語(見本院卷第22頁反面)
    。
三、按當事人於言詞辯論時為訴訟標的之捨棄或認諾者，應本於
    其捨棄或認諾為該當事人敗訴之判決，民事訴訟法第384條
    定有明文。又被告對於原告依訴之聲明所為關於某法律關係
    之請求，於法院行言詞辯論時為承認者，即生訴訟法上認諾
    之效力，法院應不待調查原告請求之訴訟標的之法律關係是
    否果屬存在，逕以認諾為該被告敗訴判決之基礎（最高法院
    45年台上字第31號判例要旨參照）。本件被告既對原告先位
    之訴之訴訟標的認諾，揆諸上開規定，即應本於該認諾為被
    告敗訴之判決。從而，原告提起本件訴訴訟，先位請求如主
    文第1項所示，為有理由，應予准許。至於原告請求如其備
    位聲明所載事項，因本院已就原告請求先位聲明為勝訴判決
    ，則上開備位聲明部分，無再予審酌之必要，附此敘明。
四、訴訟費用負擔之依據：民事訴訟法第78條。並依職權確定訴
    訟費用額如主文第2項所示。　　
中　　華　　民　　國　　111 　年　　8 　　月　　30　　日
                  中壢簡易庭      法  官  張博鈞
以上為正本係照原本作成。
如不服本判決，應於送達後20日內，向本院提出上訴狀並表明上
訴理由，如於本判決宣示後送達前提起上訴者，應於判決送達後
20日內補提上訴理由書（須附繕本）。
如委任律師提起上訴者，應一併繳納上訴審裁判費。
中　　華　　民　　國　　111 　年　　8 　　月　　30　　日
                                  書記官  張季容　　　
附表:
編號 本金金額 (新臺幣) 應收利息  違約金    起訖日(民國) 年利率 起訖日 年利率 1 348,162元 自88年8月10日起至清償日止 13％ 自88年9月11日起至清償日止 逾期6個月以內者，按借款利率10％計算，逾期6個月以上者，就超過6個月部分，按借款利率20％計算違約金。 2 36,728元 自88年11月10日起至清償日止 13％ 自88年12月11日起至清償日止